【裁判字號】    99,交易,370
【裁判日期】    990614
【裁判案由】    公共危險等
【裁判全文】
臺灣臺中地方法院刑事判決             99年度交易字第370號
公  訴  人  臺灣臺中地方法院檢察署檢察官
被      告  乙○○  31歲民.
上列被告因公共危險等案件，經檢察官提起公訴（99年度偵字第
9476號），被告於本院準備程序中就被訴之事實為有罪之陳述，
經本院合議庭裁定由受命法官獨任進行簡式審判程序審理，判決
如下：
    主      文
乙○○服用酒類，不能安全駕駛動力交通工具而駕駛，累犯，處
有期徒刑肆月，如易科罰金，以新臺幣壹仟元折算壹日。
    事實及理由
壹、程序方面
    刑事訴訟法第273條之1第1 項規定除被告所犯為死刑、無期
    徒刑、最輕本刑為3 年以上有期徒刑之罪或高等法院管轄第
    一審案件者外，於審判期日前之程序進行中，被告先就被訴
    事實為有罪之陳述時，審判長得告知被告簡式審判程序之旨
    ，並聽取當事人、代理人、辯護人及輔佐人之意見後，裁定
    進行簡式審判程序。查本件被告乙○○被訴公共危險案件，
    非前開不得進行簡式審判程序之案件，經被告於本院審理時
    就被訴之事實為有罪之陳述，且經本院告知被告簡式審判程
    序之旨，聽取被告及檢察官之意見後，爰依刑事訴訟法第27
    3條之1 第1項規定裁定改依簡式審判程序審判之，先予敘明
    。
貳、實體方面
一、犯罪事實：
  (一)乙○○前於民國92年間，因公共危險案件，經本院以92年度
    交訴字第185 號判決判處有期徒刑7月、4月，應執行有期徒
    刑10月確定；復於92年間，因施用毒品案件，經本院以92年
    度訴字第1931號判決判處有期徒刑10月確定，並與前開判決
    合併定應執有期徒刑1年7月確定，甫於94年7 月31日縮刑期
    滿執行完畢；再於96年間，因違背安全駕駛致交通危險罪案
    件，經本院以96年度中交簡字第1893號判決判處拘役55日確
    定，及因施用毒品案件，經本院以96年度訴字第1499號判決
    判處有期徒刑1年確定；上開2案又因臺灣臺中地方法院檢察
    署檢察官聲請減刑，而經本院分別減刑為拘役27日、有期徒
    刑6月確定，並於97年1月28日易科罰金執行完畢（本件構成
    累犯）。詎其猶不知悔悟，且其自用小客車駕駛執照業經主
    管機關註銷，為屬無駕駛執照之人，其本應注意無駕駛執照
    及飲酒後吐氣所含酒精濃度超過每公升0.25毫克以上，均不
    得駕車，且應注意轉彎車應讓直行車先行，疏於注意及此，
    於99年4月10日下午6時許，在其位於臺中縣霧峰鄉○○村○
    ○○路住處，飲用含酒精成分之鋁罐啤酒7、8罐後，已達不
    能安全駕駛動力交通工具之程度，仍於同日晚間9 時許，貿
    然騎乘車牌號碼X3-9069 號自用小貨車上路，沿臺中縣霧峰
    鄉○○路由美群橋往吉峰西路方向行駛。嗣於同日晚間9 時
    31分許，行經與錦州路346 巷口之交叉路口欲左轉時，適有
    甲○○所騎乘之車牌號碼P2J-277 號重型機車，沿臺中縣錦
    州路由吉峰西路往美權橋方向直行行駛，於通過前開路口時
    ，乙○○因不勝酒力而使其操縱車輛能力降低，未讓甲○○
    所騎乘前開機車之直行車輛先行，竟逕行左轉，因而撞擊甲
    ○○所騎乘之上開重型機車，致甲○○致人車倒地，因而受
    有左膝多處撕裂傷、雙膝擦挫傷、雙肘擦挫傷、左足擦傷、
    左踝挫傷等傷害（該傷害部分，已與甲○○達成和解，另由
    本院以相同案號審理中）。嗣經警據報前往處理，並於同日
    晚間10時18分許在臺中縣仁愛醫療財團法人大里仁愛醫院測
    得乙○○呼氣所含酒精濃度已達每公升0.91毫克，始悉上情
    。
  (二)案經甲○○訴由臺中縣警察局霧峰分局報告臺灣臺中地方法
    院檢察署檢察官偵查起訴。
二、上揭犯罪事實，業據被告乙○○於偵查中及本院審理時均坦
    承不諱，復經證人即告訴人之甲○○於警詢時及偵查中指述
    明確，並有臺中縣消防局救護紀錄表、臺中縣警察局霧峰分
    局對被告所為之道路交通事故當事人酒精測定紀錄表、汽機
    車駕駛人酒後生理協調平衡檢測紀錄表、刑法第185條之3案
    件測試觀察紀錄表、道路交通事故現場圖、道路交通事故調
    查報告表（一）、（二）、告訴人甲○○受有前揭傷害之仁
    愛醫療財團法人大里仁愛醫院診斷證明書各1 份、臺中縣警
    察局舉發違反道路交通管理事件通知單影本2 份及肇事現場
    照片12張在卷可憑，是被告出於任意性之自白核與事實相符
    ，足堪採信。本案事證明確，被告犯行堪以認定，應予依法
    論科。
三、核被告乙○○所為，係犯刑法第185條之3服用酒類不能安全
    駕駛動力交通工具而駕駛罪。被告前有如犯罪事實欄所載之
    前案紀錄，有臺灣高等法院被告前案紀錄表、臺灣臺中地方
    法院檢察署刑案資料查註紀錄表附卷可稽，其受有期徒刑執
    行完畢後，5 年以內故意再犯本案有期徒刑以上之酒醉駕車
    罪，為累犯，應依刑法第47條第1 項之規定，加重其刑。爰
    審酌被告前曾因酒醉駕車之公共危險案件經法院判處罪刑之
    前科素行，其仍不知悛悔警惕，再為本案酒醉駕車之犯行，
    顯見其對駕駛之事缺乏謹慎處理之態度，明知酒精成分對人
    之意識能力具有不良影響，酒後駕車對一般往來之公眾及駕
    駛人本身皆具有高度之危險性，既漠視自身安危，尤枉顧公
    眾安全，於服用酒類，酒後呼氣酒精濃度達每公升0.91毫克
    ，已處於不能安全駕駛動力交通工具之狀態仍駕駛自用小客
    車行駛於道路，顯已對整體交通安全危害甚大，惟衡諸告訴
    人所受之傷害程度，及被告犯後已坦承犯行，並願意賠償告
    訴人損失以達成和解，此有本院99年度司中調字第1137號調
    解程序筆錄1 份在卷可稽，其犯後態度尚稱良好等一切情狀
    ，量處如主文所示之刑，並諭知易科罰金之折算標準，以示
    懲儆。
據上論斷，應依刑事訴訟法第273條之1第1項、第299條第1 項前
段，刑法第185條之3、第47條第1項、第41條第1項前段，刑法施
行法第1條之1第1項，判決如主文。
本案經檢察官丙○○到庭執行職務。
中    華    民    國    99    年    6    月    14    日
                  刑事第四庭  法  官  潘曉玫
以上正本證明與原本無異。
如不服本判決應於收受判決後10日內向本院提出上訴書狀，並應
敘述具體理由；其未敘述上訴理由者，應於上訴期間屆滿後20日
內向本院補提理由書（均須按他造當事人之人數附繕本）「切勿
逕送上級法院」。
告訴人或被害人對於判決如有不服具備理由請求檢察官上訴者，
其上訴期間之計算係以檢察官收受判決正本之日期為準。
                              書記官  張齡方
中    華    民    國    99    年    6     月    14    日
附錄論罪科刑法條全文：
中華民國刑法第185條之3
服用毒品、麻醉藥品、酒類或其他相類之物，不能安全駕駛動力
交通工具而駕駛者，處一年以下有期徒刑、拘役或科或併科十五
萬元以下罰金。

司法院資訊處製作；財團法人民間司法改革基金會備份。
